【裁判字號】    97,上更(二),644
【裁判日期】    980408
【裁判案由】    毒品危害防制條例
【裁判全文】
臺灣高等法院刑事判決             97年度上更(二)字第644號
上  訴  人
即  被  告  甲○○
選任辯護人  舒建中  律師
上列上訴人因毒品危害防制條例案件，不服臺灣臺北地方法院96
年度訴字第1616號，中華民國97年1 月10日第一審判決（起訴案
號：臺灣臺北地方法院檢察署96年度偵字第15007 號），提起上
訴，判決後，經最高法院發回更審，本院判決如下：
    主  文
原判決撤銷。
甲○○販賣第一級毒品，累犯，處有期徒刑拾伍年，扣案如附表
1所示之毒品均沒收銷燬之，扣案如附表2、5所示之物均沒收。
    事  實
一、甲○○曾有重利及違反毒品危害防制條例案件前科，其中因
    施用第2級毒品案件，為臺灣板橋地方法院於民國95年6月15
    日以95年度簡字第3551號判決處有期徒刑5月，如易科罰金
    ，以銀元300元折算1日確定，入監服刑，於96年3月12日執
    行完畢。
二、甲○○不知警惕，明知海洛因，係毒品危害防制條例第2條
    第2項第1款所列之第1級毒品，不得販賣，竟基於販賣營利
    之意圖，於96年7月21日晚間10時30分，駕駛其所有車牌號
    碼6405 -ＱＨ號自用小客車，至臺北縣中和市某處，與真實
    姓名不詳綽號「阿華」之成年男子見面洽購毒品海洛因。甲
    ○○和「阿華」會合後，先在前述自用小客車上交付販入第
    1級毒品海洛因價金新臺幣（下同）9萬元與「阿華」，再搭
    載「阿華」前往臺北市○○區○○路3段121號附近之「吉野
    家」，「阿華」並在接近目的地時，在前述車上交付以附表
    2所示分裝袋包裝之如附表1所示之第1級毒品海洛因8包與甲
    ○○。嗣甲○○於同日晚間11時許，攜帶上開海洛因在臺北
    市○○區○○路3段121號前，因交通違規為警當場舉發，且
    因形跡可疑遭警方盤查，並經甲○○同意後，在其長褲口袋
    與車內查獲如附表1、2所示包裝之海洛因及附表5所示預備
    供分裝販賣海洛因所用之物。
三、案經臺北市政府警察局松山分局報告臺灣臺北地方法院檢察
    署檢察官偵查起訴。
    理  由
甲、證據能力部分：
  一、按國家基於犯罪偵查之目的，對被告或犯罪嫌疑人進行通
      訊監察，乃係以監控與過濾受監察人通訊內容之方式，蒐
      集對其有關之紀錄，並將該紀錄予以查扣，作為認定犯罪
      與否之證據，屬於刑事訴訟上強制處分之一種，而監聽係
      通訊保障及監察法（下稱通保法）第13條第1項所定通訊
      監察方法之一，司法警察機關依法定程序執行監聽取得之
      錄音，係以錄音設備之機械作用，真實保存當時通訊之內
      容，如通訊一方為受監察人，司法警察在監聽中蒐集所得
      之通訊者對話，若其通話本身即係被告進行犯罪中構成犯
      罪事實之部分內容，則依前開說明，自與所謂「審判外之
      陳述」無涉，應不受傳聞法則之規範，當然具有證據能力
      (最高法97年度台上字第5940號判決參照)。查本案係於通
      訊保障及監察法本次修正施行前發生，依斯時應適用之95
      年5月30日公布，同年7月1日生效的通訊保障及監察法（
      簡稱修正前通訊保障及監察法），司法警察機關因偵辦刑
      事案件，為蒐集或調查證據，而有實施通訊監察之必要者
      ，於偵查中應由檢察官依職權或聲請核發通訊監察書，載
      明應記載事項，始得為之，其有急迫之情形經檢察官口頭
      通知先予執行通訊監察者，亦應於24小時內補發通訊監察
      書，修正前通訊保障及監察法第5條、第6條、第11條規定
      甚明。本件原審蒞庭公訴檢察官於96年11月1日準備程序
      時所增列為本案起訴證據之通訊監察電話譯文（見偵卷第
      135頁至第155頁），係經臺灣臺北地方法院檢察署檢察官
      核發通訊監察書予以監聽錄音後據實製作，有該署96年7
      月4日96年北檢盛餘聲監續字第001151號通訊監察書1份（
      含通訊監察書電話附表）在卷可稽（見原審卷第45頁至第
      46頁），又上訴人即被告甲○○及其選任辯護人，對於上
      述之通訊監察電話譯文資料（見原審卷第40頁背面）均表
      示同意作為證據 (見本院更(二)卷第57頁、第77頁，則該等
      監聽資料併譯文自有證據能力。
  二、按被告以外之人（包括證人、鑑定人、告訴人、被害人及
      共同被告等）於審判外之陳述雖不符刑事訴訟法第159條
      之1至之4等4條之規定，而經當事人於審判程序同意作為
      證據，法院審酌該言詞陳述或書面陳述作成時之情況，認
      為適當者，亦得為證據；當事人、代理人或辯護人於法院
      調查證據時，知有刑事訴訟法第159條第1項不得為證據之
      情形，而未於言詞辯論終結前聲明異議者，視為有前項之
      同意，同法第159條之5定有明文。立法意旨在於傳聞證據
      未經當事人之反對詰問予以核實，原則上先予排除。惟若
      當事人已放棄反對詰問權，於審判程序中表明同意該等傳
      聞證據可作為證據；或於言詞辯論終結前未聲明異議，基
      於尊重當事人對傳聞證據之處分權，及證據資料愈豐富，
      愈有助於真實發見之理念，且強化言詞辯論主義，使訴訟
      程序得以順暢進行，上開傳聞證據亦均具有證據能力。本
      件判決下引之證據，被告及其辯護人於本院均表示同意作
      為證據（見本院卷第55頁背面、第56頁、第76頁背面)，
      依上開規定，自有證據能力。
乙、販賣第1級毒品部分：
  一、訊據上訴人即被告甲○○固坦承於96年7月21日晚間10時3
      0分，在臺北市○○區○○路3段121號附近處，向「阿華
      」之成年男子販入第1級毒品海洛因8包之事實，惟矢口否
      認係以販賣營利之意圖而販入，辯稱：案發當日向「阿華
      」購買毒品的目的是供自己施用，但來不及施用就被抓到
      ，警方查扣之海洛因量雖多，惟因一次購買多量比較便宜
      ，拿到的海洛因比較好等語。辯護人亦辯稱：依通聯紀錄
      無法證明被告有販賣毒品，且因驗尿無海洛因之反應，所
      以僅屬持有第1級毒品罪等語。
  二、被告於96年7月21日晚間10時30分，在臺北市○○區○○
      路3段121號前，以9萬元之價格，向「阿華」之成年男子
      販入第1級毒品海洛因8包之事實，有扣案如附表1所示之
      物可憑，又前開毒品經法務部調查局鑑定，該局以化學呈
      色法、氣相層析質譜儀分析法為鑑定，認8包含第1級毒品
      海洛因成分，合計淨重11.19公克，純度18.27%，復有該
      局96年8月11日調科壹字第09623061670號鑑定書在卷可稽
      (見偵卷第158頁)，是被告有販入海洛因之事實已堪認定
      。雖被告以前揭情詞置辯，惟查：
    (一)、被告於偵查中坦承：伊之前沒有吸海洛因等語（見偵卷
        第88頁），核與被告為警查獲後採尿檢驗結果，並無鴉
        片類之陽性反應相符，有台灣尖端先進生技醫藥股份有
        限公司濫用藥物檢驗報告、台北市政府警察局偵辦毒品
        案件尿液檢體委驗單各1紙在卷可按（見本院更(一)卷第4
        2頁）。又被告經警查獲時，經自願接受搜索，於其身
        上、前述車內並未發現有何注射針筒供施用毒品所用之
        物，參諸被告歷次施用毒品前科紀錄均為第2級毒品，
        並無施用第1級毒品之情形，有其本院前科紀錄表在卷
        可按 (見本院更(二)卷第21頁至第27頁)，是被告於偵查
        中坦承未曾施用海洛因之情，核與事實相符，自堪採信
        。至於被告於警詢時，先後供稱：「伊於96年7月16日1
        6時許，在自宅內施用，最後一次係於翌日10時許，亦
        在自宅內施用，係將少許海洛因混合安非他命放入玻璃
        球內以打火機燒烤，以鼻子吸食其煙」等語（見偵卷第
        11頁、第12頁、第76頁）、「伊有使用安非他命及海洛
        因，海洛因是加入香菸內吸食」等語（見偵卷第96頁）
        ，復於本院前審再供稱：伊施用第1級、第2級毒品...
        伊確實有吸海洛因，採尿有反應云云（見本院上訴卷第
        41頁、第87頁背面），其就如何施用海洛因情節，供述
        前後不一，復與前開被告無施用海洛因之事實相違，顯
        見被告翻供改稱有施用第1級毒品海洛因一節，並非屬
        實，應係事後卸責之詞。從而，被告辯稱其販入海洛因
        ，係供自己施用等語亦難採信。至於證人張立仁固於本
        院更審前證述：有看過被告施用海洛因，被告被抓前都
        有在使用等語（見本院上訴卷第73頁），惟查，證人張
        立仁於本院前審亦證述：被告被抓前都有在使用一節（
        本院上訴卷第73頁)，核與被告於本件經逮捕後採尿檢
        驗結果，並無海洛因之反應並不相符，顯見被告採尿前
        96小時內，並未施用海洛因。由此可見證人乙○○所證
        被告被逮捕前都有在施用海洛因一節，顯不實在，證人
        乙○○上開證詞應係迴護被告之詞，既有瑕疵，自無從
        採為有利於被告之認定。
    (二)、被告坦承其綽號為「阿樂」並使用扣案之0000000000、
        0000000000號行動電話晶片卡與他人聯絡，原審判決書
        所引電話譯文均是伊與朋友之通話等語 (原審卷第第40
        頁背面、第41頁背面、本院更(二)卷第56頁)，參以檢察
        官所提出被告所使用之0000000000監聽譯文及接受簡訊
        內容顯示下列內容 (下引電譯文被告之行動電話碼碼如
        前述，綽號「阿伯」、「伯仔」之人使用之行動電話號
        碼為0000000000、0000000000，綽號「黑姐」所使用之
        行動電話為0000000000）：
      1、Ａ（阿伯）：阿樂，人家要一個1/4（原譯文誤繕為4/
         Ｂ（被告）：好。
         Ａ（阿伯）：多久？
         Ｂ（被告）：1個小時左右，我在蘆洲。
         (於96年7月11日上午11時25分54秒之通話，見偵卷第
         138 頁)。
      2、Ａ（阿伯）：過來拿錢，「女孩子」順便帶一半過來
         Ｂ（被告）：聽說他們那邊出事了。
         Ａ（阿伯）：好像是，我不敢打電話，你多久到？
         Ｂ（被告）：我現在過去。
         (於96年7月13日下午10時50分47秒之通話，見偵卷第
         141 頁)。
      3、Ａ（被告）：你要多少？
         Ｂ（阿伯）：一個或一半都可以，看你方便阿。
         Ａ（被告）：好。
         (於96年7月13日下午11時28分23秒之通話，見偵卷第
         141 頁）。
      4、Ａ（阿伯）：阿樂喔？林仔啦！
         Ｂ（被告）：喔，『阿伯』。
         Ａ（阿伯）：你有沒有空？「女生」帶一個來，順便
         （於96年7月14日上午9時42分8秒之通話見偵卷第141
         頁）。
      5、Ｂ（被告）：姐仔！
         Ａ（黑姐）：我要找你，跟昨天一樣的，可不可以先
         Ｂ（被告）：我只剩下一個1/8。
         Ａ（黑姐）：那你先給我1/8，然後再補我1/8。
         Ｂ（被告）：好。
         (於96年7月14日下午13時9分48秒之通話，見偵卷第
         141 頁)。
      6、Ａ（伯仔）：你拿的那個，我給他弄下去，好像．．
         Ｂ（被告）：不行對不對？
         Ａ（伯仔）：嗯。
         Ｂ（被告）：沒關係，你那個先不要動，我已經先請
         Ａ（伯仔）：嗯，快點，不然會全部垮掉。
         Ｂ（被告）：好。
         （於96年7月14日下午7時33分3秒之通話，見偵卷第
         141 頁）。
      7、Ａ（黑姐）：少年董仔，我這有人要找你，要一個1/
         Ｂ（被告）：我等一下過去找你，我在開車。
         （於96年7月15日上午0時34分22秒之通話，見偵卷第
         142 頁）。
      8、Ａ（伯仔）：阿樂，你昨天帶過來那個「女孩子」還
         Ｂ（被告）：好。
         （於96年7月15日下午8時56分35秒之通話，見偵卷第
         144 頁）。
      9、Ａ（伯仔）：睡覺沒？
         Ｂ（被告）：還沒。
         Ａ（伯仔）：那再帶一個「女生」來，順便拿錢回去
         （於96年7月16日上午2時30分6秒之通話，見偵卷第14
         5頁）。
      １０、Ａ（被告）：姐仔，你要多少？你要還我多少？
          Ｂ（黑姐）：大概1萬塊。
          Ａ（被告）：那你要跟我勾多少？
          Ｂ（黑姐）：還你5千以後還有4千。
          Ａ（被告）：那你就是要拿4千那個？
          Ｂ（黑姐）：好阿。
          Ａ（被告）：那你可以下來了。
          （於96年7月16日上午10時12分1秒之通話，見偵卷第
          145 頁）。
      、Ａ（黑姐）：你剛剛那些是1/8還是多少？還是1/4?
          Ｂ（被告）：1/8不是超過嗎？
          Ａ（黑姐）：那邊含袋7。
          Ｂ（被告）：1/8嘛？
          Ａ（黑姐）：不是，我要跟你拿1/4，這樣還差你一
                      千，晚一點再給你，「肉李仔」要拿錢
                      給你的時候。
          Ｂ（被告）：這樣我還要給你35對吧？我下去打給你
                      。
          Ａ（黑姐）：我再跟你講一件事看你記不記得。
          Ｂ（被告）：你說1/4的一半對嗎？我記得。
          Ａ（黑姐）：那給我好不好，我順便給人家，你看你
                      那如果有剩方不方便？
          Ｂ（被告）：好阿，那是拿1/8嗎？
          Ａ（黑姐）：對。Ｂ（被告）：好。
          （於96年7月16日上午10時49分10秒之通話，見偵卷
          第145頁）。
      、Ａ（伯仔）：我『林仔』。
          Ｂ（被告）：『伯仔』喔？我這邊東西也不妥當，所
          Ａ（伯仔）：沒關係，我先跟別人調一下，那硬的？
          Ｂ（被告）：有。
          Ａ（伯仔）：1/4。
          Ｂ（被告）：我拿過去。
          （於96年7月17日上午8時59分44秒之通話，見偵卷第
          148 頁）。
      、Ａ（伯仔）：那可不可以？
          Ｂ（被告）：好像沒有那麼強，空間沒有你說的那麼
          Ａ（伯仔）：這樣喔，要等他來，要他再跑一趟，我
          Ｂ（被告）：多少錢？
          Ａ（伯仔）：看能不能先拿給我22。
          Ｂ（被告）：好好。
          （於96年7月17日下午5時11分45秒之通話，見偵卷第
          149 頁）。
      、「我要8分之1的『女生』請回，姐阿。」
          （於96年7月9日下午4時24分「姐阿」傳來之簡訊，
          見偵卷第135頁）。
      又被告就前開電話通話錄音內容坦承：「女生」代表海洛
      因，黑姐、伯仔（即阿伯）有向伊要海洛因等語（見本院
      更(一)卷第65頁背面），綜此足認被告應有交付海洛因予他
      人之事實。又前開通訊監察電話錄音雖非證明本件販賣海
      洛因之直接證據，但從前開通話對容中，既就毒品之交易
      有「順便收錢」、「順便拿錢」之對白，足見被告提供毒
      品海洛因予相對人時，並非無償 (此部分非本件檢察官起
      訴之犯罪事實)，堪認被告本件為警查獲前即有銷售毒品
      之管道，且有與人聯絡毒品交易情事，上開事證均堪以佐
      證被有販賣海洛因之事實，再參以扣案之海洛因數量、價
      值，非屬個人施用之微量，足以證明被告取得毒品海洛因
      係基於賣出營利之意圖而販入，被告辯稱其購買海洛因純
      係基於自己施用等語，要係卸責之詞，不足採信。至於被
      告聲請訊問證人張美金，係為證明張美金所使用之000000
      0000號行動電話與被告之通話內容，係屬轉讓毒品，而非
      販賣云云。惟本件前引電話通訊譯文並未以被告與000000
      0000號行動電話使用者之對話為認定依據 (詳前述)，被
      告亦自承無法舉出本判決前引行動電話使用者之姓名及地
      址 (見本院更(二)卷第56頁背面)，則0000000000號行動電
      話與被告之通話內容，既未經引用，被告所舉之證人張美
      金自無加以傳訊之必要，附此說明。
  三、按販賣海洛因係政府嚴予查緝之違法行為，且海洛因可任
      意分裝或增減其分量，而每次買賣之價量，亦隨時隨雙方
      關係之深淺、當時之資力、需求程度及對行情之認知等因
      素，機動的調整，因之販賣之利得，除經坦承犯行，或帳
      冊價量均記載明確外，委難察得實情，是縱未確切查得販
      賣賺取之實際差價，但除別有事證，足認係按同一價格轉
      讓，確未牟利之情形外，尚難執此認非法販賣之事證有所
      不足，致知過坦承者難辭重典，飾詞否認者反得逞僥倖，
      而失情理之平；且安非他命之價格不低，取得不易，凡為
      販賣之不法勾當者，苟無利可圖，應無甘冒被查緝法辦重
      刑之危險，平白無端義務為該買賣之工作，是其販入之價
      格必較售出之價格低廉，而有從中賺取買賣差價牟利之意
      圖及事實，應屬符合論理法則，且不違背社會通常經驗之
      合理判斷。被告為警查獲其一次購得毒品海洛因重量達11
      .19 公克，純度18.27%，購買價格達9萬元，參諸被告曾
      自稱「家境不好」（見偵卷第96頁）、「要負擔家裡經濟
      」（見偵卷第99頁），果如被告所言可信，被告何來上開
      9萬元現款購入本案毒品？被告對於向「阿華」購入毒品
      金錢之來源，於審理中接續為「從我的薪水以及向弟弟、
      媽媽借錢而來」、旋改稱「我是向朋友借錢」、再改稱「
      都有」（見原審卷第65頁）等不同陳述，除供陳變異外，
      與其在偵查中：稱「（這次事先拿到合購的錢？）是，但
      沒有拿到完全，我已經拿到合購的9萬多元」（見偵卷第
      88頁）亦有不同，遑論被告於偵查中另曾表示本次乃1 個
      人販入毒品而非合買（見偵卷第179頁），足見其辯稱反
      覆，委實難採，應認被告確有營利之意圖而販入第一級毒
      品，本件事證明確，應依法論科。
  四、查海洛因係屬毒品危害防制條例第2條第2項第1款規定之
      第1級毒品；而所謂販賣，係意圖販賣而有販入或賣出之
      行為而言，其販入及賣出之行為，不必二者兼備，有一即
      屬成立販賣。被告雖未及賣出本案第1級毒品即遭查獲，
      但其意圖賣出營利而販入，即構成販賣第1級毒品罪。核
      被告所為，係違反毒品危害防制條例第4條第1項之販賣第
      1級毒品罪。被告持有第1級毒品之行為，為販賣之高度行
      為吸收。又查被告有事實欄一所載之犯罪科刑執行情形，
      有本院被告全國前案紀錄表可稽，其於5年內故意再犯有
      期徒刑以上之本罪，應依刑法第47條第1項規定論以累犯
      。惟毒品危害防制條例第4條第1項之罪法定刑為死刑或無
      期徒刑，依法不得加重。末按販賣第1級毒品罪之法定刑
      為「死刑或無期徒刑；處無期徒刑者，得併科新台幣1千
      萬元以下罰金」，然同為販賣第1級毒品之人，其原因動
      機不一，犯罪情節未必盡同，或有大盤毒梟者，亦有中、
      小盤之分，甚或僅止於吸毒者友儕間為求互通有無之有償
      轉讓者亦有之，其販賣行為所造成危害社會之程度自屬有
      異，法律科處此類犯罪，所設之法定最低本刑卻同為「無
      期徒刑，得併科新台幣1千萬元以下罰金」，不可謂不重
      。於此情形，倘依其情狀處以有期徒刑，即足以懲儆，並
      可達防衛社會之目的者，自非不可依客觀之犯行與主觀之
      惡性二者加以考量其情狀，是否有可憫恕之處，適用刑法
      第59條之規定酌量減輕其刑，期使個案裁判之量刑，能斟
      酌至當，符合比例原則。本件被告販入毒品之數量非鉅，
      未及賣出旋遭查獲，所生危害性以其情節論，惡性尚非重
      大不赦，只因一時貪念，致罹法定刑為死刑或無期徒刑之
      重典，相對於長期大量販賣毒品之大毒梟而言，被告對社
      會治安及國民健康之危害較小，倘亦處以死刑或無期徒刑
      ，不免過苛，且無從與前開大毒梟之惡行有所區隔，是其
      犯罪情狀在客觀上足以引起一般人之同情，情節尚堪憫恕
      ，縱處以法定最低度之刑，猶嫌過重，爰依刑法第59條規
      定減輕其刑。
  五、原審予以論罪科刑，固非無據。惟查：(一)本件尚無證據證
      明被告另有販賣第2級毒品安非他命之行為 (詳後述)，原
      審不查，逕認被告有此部份犯行，並予論罪科刑，尚有未
      洽；(二)被告之犯罪情節，尚有可憫恕之處，如前所述，原
      審未適用刑法第59條之規定酌量減輕其刑，以符合比例原
      則，亦有未合；(三)如附表6、7所示之物，不能證明與本件
      犯罪有關，原判決對之宣告沒收，亦非妥適。被告上訴意
      旨否認販賣第1級毒品，雖為無理由，惟原判決既有上開
      可議之處，自應由本院將原判決撤銷並予改判。爰審酌被
      告有重利、施用毒品之前科素行，其意圖營利而販入之本
      案第1級毒品，數量不多，未及賣出旋遭警查獲，所生危
      害性不大，其高中肄業之程度（見偵卷第9頁），犯後否
      認販賣之態度等一切情狀，判處如主文所示之刑。扣案附
      表1所示之物，為查獲之第1級毒品，應依毒品危害防制條
      例第18條第1項前段之規定沒收銷燬之。扣案附表2所示之
      物，分別係用於包裹附表1所示毒品，防其裸露、潮濕，
      便於攜帶販賣，亦係供販賣毒品所用之物，應依毒品危害
      防制條例第19條第1項之規定宣告沒收之。扣案如附表5所
      示分裝袋19枚，為被告所有，且係預備供犯販賣毒品分裝
      所用之物，應依刑法第38條第1項第2款規定，諭知沒收。
      至於扣案如附表6所示之行動電話SIM卡2枚（0000000000
      、0000000000號），及扣案之如附表7所示車牌號碼6405-
      ＱＨ號自用小客車，雖均為被告所有（見偵卷第33頁），
      但僅係一時作為通訊、交通工具，不能證明與本件本件犯
      罪無直接關係，不宣告沒收，附此敘明。
丙、販賣第2級毒品部分：
  一、公訴意旨另以：被告明知甲基安非他命、N，N-2甲基安非
      他命，係毒品危害防制條例第2條第2項第2款所列之第2級
      毒品，不得販賣，竟基於賣出營利之意圖，於上開時間、
      地點，同時另向「阿華」如附表4包裝之如附表3所示含第
      2級毒品甲基安非他命、N，N-2甲基安非他命成分之物（
      價值8千元），並為警同時另行查扣如附表3、4所示之物
      ，因指被告另涉有毒品危害防制條例第4條第2項販賣第2
      級毒品安非他命之罪嫌。
  二、按犯罪事實應依證據認定之，無證據不得認定犯罪事實，
      刑事訴訟法第154條第2項定有明文。又事實之認定，應憑
      證據，如未能發現相當證據，或證據不足以證明，自不能
      以推測或擬制之方法，以為裁判基礎，最高法院40年台上
      字第86號判例亦有明文。
   三、訊據被告堅決否認有何販賣第2級毒品安非他命之行為。
       辯稱其向「阿華」購得之安非他命，純係供己施用等語
       。查，檢察官指訴被告涉有販賣第2級毒品安非他命罪嫌
      ，係以被告於事實欄所示之時間、地點，為警當場另行查
      扣如附表3、4之毒品及分裝袋，附表3所示之毒品，經送
      台北市政府警察局鑑驗結果，確屬安非他命無訛，有該局
      96年8月7日北市鑑毒字第644號鑑驗通知書在卷可按（見
      偵卷第182頁），惟：(一)被告曾有多次施用毒品之前科，
      均為施用第2級毒品安非他命，有法院歷次之裁判、檢察
      官因其施用第2級毒品安非他命觀察勒戒後無施用毒品傾
      向所為不起訴處分書等資料（見原審卷第70頁至第90頁）
      ，以及本院被告前案紀錄表在卷可按，顯見被告確有施用
      毒品安非他命之習慣；(二)被告為警查獲時，為警採集其尿
      液檢驗結果，呈安非他命類陽性反應，有台灣尖端先進生
      技醫藥股份有限公司濫用藥物檢驗報告1份在卷可按（見
      本院更(一)卷第42頁），嗣被告施用安非他命部分，並經臺
      灣板橋地方法院以96年度簡字第7363號刑事簡易判決有罪
      確定，同時另諭知扣案之如附表3所示之甲基安非他命3包
      沒收銷毀，附表4所示之甲基安非他命包裝袋3只沒收，有
      該案之刑事簡易判決在卷可參，參酌扣案之上開第2級毒
      品數量僅3包，衡諸其對安非他命施用之習慣性，被告辯
      稱其向「阿華」購買之安非他命係供己施用等語，尚無違
      常情；(三)依卷內之通訊監察電話譯文資料所示，被告使用
      0000000000門號行動電話與他人聯絡，有使用「一張」、
      「兩張」、「要帶硬的去嗎」、「（問：調一個硬的）調
      一個，多少錢？」、「（問：跟你拿硬的）多少？」、「
      （問：男的三份）有啊」、「（問：我跟你講，我用的硬
      的那種，幫我帶個兩小個）沒問題」等語（見96年7月9日
      下午9時19分25秒起、7月10日上午零時32分58秒起、7月
      13日上午3時37分49秒起、7月13日下午1時18分52秒起、7
      月15日上午11時31分6秒起、7月16日下午1時52分21秒起
      、7月17日下午11時13分29秒起、7月18日下午4時37分2秒
      起等日之通訊監察電話譯文內容，見偵卷第136頁、第137
      頁、第139頁、第140頁、第143頁、第146頁、第150頁、
      第151頁)，被告於本院審理時亦自承「男生」代表安非他
      命，「一張」等於1千元之安非他命，「硬的」是安非他
      命，並坦承有販賣安非他命等語（參本院更(一)卷第65頁背
      面、第64頁背面），惟本件檢察官僅就被告販入扣案之安
      非他命提起公訴，並未就與本案無裁判上一罪之前開與電
      話錄音譯文中關於販賣安非命部分之事實一併起訴。而本
      件被告販入如附表3所示之毒品甲基安非他命，就其購買
      之數量，未違一般吸食者之施用份量，就該部分所購得之
      甲基安非他命，是否係基於賣出營利之意圖而販入，尚存
      有合理之懷疑，亦即，本件被告購入之甲基安非他命，既
      與前開購入之海洛因之數量有明顯不同，再徵之被告並未
      有施用海洛因之習慣卻購買大量之海洛因有異，自不能僅
      憑被告自白其曾經販賣安非他命予人，以及上開通訊監察
      電話譯文，遽認本次被告於96年7月21日向「阿華」販入
      安非他命屬於販賣行為，此外復查無其他積極證據證明被
      告於向「阿華」販入上開安非他命確有賣出營利之意圖，
      應認此部分犯罪尚屬不能證明。惟因此部份與公訴人起訴
      之有罪部分，具有裁判上一罪之關係，爰不另為無罪之諭
      知。
據上論斷，應依刑事訴訟法第369條第1項前段、第364條、第299
條第1項前段，毒品危害防制條例第4條第1項、第18條第1項前段
、第19條第1項前段，刑法第11條前段、第47條第1項、第59條、
第38條第1項第2款，判決如主文。
本案經檢察官李叔芬到庭執行職務。
中    華    民    國    98    年    4     月    8    日
            刑事第二十二庭審判長法  官  何菁莪
                                法  官  李麗珠
                                法  官  洪于智
以上正本證明與原本無異。
如不服本判決，應於收受送達後10日內向本院提出上訴書狀，其
未敘述上訴之理由者並得於提起上訴後10日內向本院補提理由書
（均須按他造當事人之人數附繕本）「切勿逕送上級法院」。
                                書記官  強梅芳
中    華    民    國    98    年    4     月    9     日
附表1：白色分狀物8包均含第一級毒品海洛因成分之物，合計淨
       重11點19公克，純度百分之18點27。
附表2：包裝附表1所示第一級毒品之分裝袋8枚。
附表3：結晶體3包含第二級毒品甲基安非他命、N，N-2甲基安非
       他命之物，總淨重4點55公克，驗餘淨重4點52公克。
附表4：包裝附表3所示第二級毒品之分裝袋3枚。
附表5：被告所有預備供販賣罪所用之未使用分裝袋19枚。
附表6：行動電話SIM卡2枚（0000000000、0000000000號）。
附表7：車牌號碼6405-ＱＨ號自用小客車。
附錄本案論罪科刑法條全文：
毒品危害防制條例第4條第1項、第2項：
製造、運輸、販賣第一級毒品者，處死刑或無期徒刑；處無期徒
刑者，得併科新臺幣1 千萬元以下罰金。
製造、運輸、販賣第二級毒品者，處無期徒刑或7 年以上有期徒
刑，得併科新臺幣7 百萬元以下罰金。


司法院資訊處製作；財團法人民間司法改革基金會備份。
